臺灣臺南地方法院刑事判決　
111年度易字第1075號
公  訴  人  臺灣臺南地方檢察署檢察官
被      告  廖于賓



            陳劭宇



上列被告因竊盜案件，經檢察官提起公訴（111年度少連偵字第9
7號），本院判決如下：
    主  文
戊○○犯結夥三人攜帶兇器竊盜罪，共五罪，各處有期徒刑捌月，
應執行有期徒刑壹年陸月。
丙○○犯結夥三人攜帶兇器竊盜罪，共五罪，各處有期徒刑陸月，
如易科罰金均以新臺幣壹仟元折算壹日，應執行有期徒刑壹年，
如易科罰金以新臺幣壹仟元折算壹日。
如附表未扣案犯罪所得沒收，如全部或一部不能沒收或不宜執行
沒收時，追徵其價額。
    事  實
一、戊○○、丙○○與少年黃○○(名字詳卷，民國93年次，另由臺灣
    臺南地方法院少年法庭審理)共同意圖為自己不法所有，基
    於加重竊盜之犯意聯絡，由戊○○承租車號000-0000號自小客
    車，並駕駛搭載丙○○與少年黃○○，於附表編號1-5所示之時
    間、地點，攜帶客觀上可供兇器使用之鐵鉗、螺絲起子、鐵
    撬、鐵鎚等工具破壞香油箱，結夥3人竊取如附表1-5所示之
    財物，3人再朋分花用。嗣經警於民國111年7月1日通知少年
    黃○○到案，復於111年7月19日13時15分許，在臺南市○○區○○
    路00號戊○○及丙○○住處執行搜索，扣得作案工具鐵撬1支、
    鐵鎚1支、螺絲起子3支、鐵鉗2支因而查獲。
二、案經丁○○、庚○○、辛○○、己○○、甲○○分別訴由臺南市政府警
    察局玉井分局移送臺灣臺南地方檢察署檢察官偵查起訴。
    理  由
一、關於證據能力之認定：
㈠、本件所引用具傳聞證據性質之供述證據，因檢察官及被告戊○
    ○、丙○○於本案言詞辯論終結前，均未爭執證據能力，本院
    審酌前開證據之作成或取得之狀況，並無非法或不當取證之
    情事，且亦無顯不可信之情況，依刑事訴訟法第159條之5規
    定，均具有證據能力。
㈡、其餘非供述證據性質之證據資料，則均無違反法定程序取得
    之情形，依刑事訴訟法第158條之4規定之反面解釋，亦應有
    證據能力，合先敘明。
二、上開犯罪事實，業據被告戊○○、丙○○2人均坦承不諱（
　　警卷第23-45頁、本院卷第66頁），核與共犯少年黃○○、證
    人丁○○、庚○○、辛○○、己○○、甲○○於警詢中指訴之情節大致
    相符（警卷第5-12、47-55、59-61、65-67、71-72、75-76
    頁），並有案發現場及監視器翻拍照片、車牌辨識系統資料
    、汽車出租單、本院搜索票、搜索扣押筆錄、扣押物品目錄
    表、扣押物品在卷足佐（警卷第79-83、87-113、119-125、
    131-152頁），堪認被告戊○○、丙○○上開任意性之自白，確
    與事實相符；是本件事證明確，被告等犯行洵堪認定，應予
    依法論科。
三、論罪：
㈠、核被告戊○○、丙○○所為，均係犯刑法第321條第1項第3、4款
    之結夥3人攜帶兇器竊盜罪。被告戊○○、丙○○與少年黃○○間
    ，具有犯意之聯絡及行為之分擔，均為共同正犯。被告戊○○
    行為時雖為成年人，然本案並無證據證明其明知黃○○為少年
    ，自無從依兒童及少年福利與權益保障法第112條第1項前段
    加重。（此部分亦經公訴檢察官當庭更正，本院卷第58頁）
    。其等所犯5次竊盜犯行，犯意各別，被害人不同，應分論
    併罰。
㈡、爰審酌被告戊○○前有多次詐欺、竊盜、恐嚇取財等前科，此
    有臺灣高等法院被告前案紀錄表附卷，素行不佳，被告戊○○
    、丙○○均值年輕，不思以正途賺取財物而為本案犯行，應予
    非難，惟念其等能坦承犯行，復參酌其犯罪動機、手段、生
    活狀況、智識程度、所竊財物之價值，未與被害人和解，被
    告丙○○年紀尚輕，除本案外無其他犯罪紀錄之素行等一切情
    狀，分別量處如主文所示之刑，被告丙○○部分並諭知易科罰
    金之折算標準。佐數罪所反應行為人之人格及犯罪傾向、對
    被告施以矯正之必要性，及責罰相當、刑罰衡平等原則，爰
    依法定分別定如主文所示之執行刑，被告丙○○部分，並諭知
    易科罰金之折算標準。
四、沒收：　
㈠、被告2人竊得附表所示之財物，未經發還被害人，復經其等供
    稱：竊得之財物3人均分等語（本院卷第68頁），故被告戊○
    ○、丙○○各自分得即犯罪所得3分之1之犯罪所得（小數點以
    下捨去），雖未扣案，仍依刑法第38條之1第1項前段、第3
    項規定宣告沒收，如全部或一部不能沒收或不宜執行沒收時
    ，追徵其價額。
㈡、另扣案之鐵撬1支、鐵鎚1支、螺絲起子3支、鐵鉗2支，雖為
    犯罪工具，但非本案被告戊○○、丙○○所有，此經其等供稱在
    卷（本院卷第65頁），無從依法宣告沒收。　　
據上論斷，應依刑事訴訟法第299條第1項前段，判決如主文。
本案經檢察官陳昆廷提起公訴、乙○○到庭執行職務。
中　　華　　民　　國　　111 　年　　10　　月　　27　　日
                  刑事第九庭    法　官　蔡奇秀
以上正本證明與原本無異。
如不服本判決應於收受本判決後20日內向本院提出上訴書狀，並
應敘述具體理由。其未敘述上訴理由者，應於上訴期間屆滿後20
日內向本院補提理由書狀（均須按他造當事人之人數附繕本）「
切勿逕送上級法院」。 
　　　　　　　　　　　　　　　　書記官　黃郁淇
中　　華　　民　　國　　111 　年　　10　　月　　27　　日
附錄本案所犯法條全文
中華民國刑法第321條
犯前條第 1 項、第 2 項之罪而有下列情形之一者，處 6 月以
上 5 年以下有期徒刑，得併科 50 萬元以下罰金：
一、侵入住宅或有人居住之建築物、船艦或隱匿其內而犯之。
二、毀越門窗、牆垣或其他安全設備而犯之。
三、攜帶兇器而犯之。
四、結夥三人以上而犯之。
五、乘火災、水災或其他災害之際而犯之。
六、在車站、港埠、航空站或其他供水、陸、空公眾運輸之舟、
    車、航空機內而犯之。
前項之未遂犯罰之。
附表：
編號 時間 地點 竊得財物 (新臺幣) 沒收  1 111年5月8日 凌晨某時許 臺南市玉井區豐里里南183線5.5公里處山王公土地公廟 約10,000元 被告戊○○、丙○○犯罪所得各為3,333元 2 111年5月9日 凌晨2時5分許 臺南市○○區○○里○○○0號福德宮 約20,000元 被告戊○○、丙○○犯罪所得各為6,666元 3 111年5月9日凌晨某時許 臺南市○鎮區○○0○0號仙姑寺廟 約5、6,000元（依5,000元計） 被告戊○○、丙○○犯罪所得各為1,666元 4 111年5月9日 凌晨某時許 臺南市左鎮區左鎮里69之1號合壇太祖媽廟 約300、400元（依300元計） 被告戊○○、丙○○犯罪所得各為100元 5 111年5月10日 23時許 雲林縣○○鎮○○里00號之1萬善堂廟 約25,000元 被告戊○○、丙○○犯罪所得各為8,333元